# 关联方资金拆借

提问人：小菜 鸡 123 时间：2023-01-15 19:45:22
债权人借出资金，未开发票未收利息，企业挂在往来，审计调整确认财务费用时是否需要记增值税-销项税？债务人是否需要记进项税（因为查阅其他资料，这个进项税也不能抵扣）

回答人：chenyiwei
如果预计最终不会实际收到这部分利息，不会向融资方开具发票的，则审计调整金额无需模拟该项不对应于实际纳税义务的增值税进项税额和销项税额。